【裁判字號】    99,易,2371
【裁判日期】    991210
【裁判案由】    竊盜
【裁判全文】
臺灣板橋地方法院刑事判決              99年度易字第2371號
公  訴  人  臺灣板橋地方法院檢察署檢察官
被      告  徐明和
上列被告因竊盜案件，經檢察官提起公訴（99年度偵緝字第1896
號），本院判決如下：
    主  文
徐明和犯竊盜罪，處有期徒刑肆月，如易科罰金，以新臺幣壹仟
元折算壹日。
    事  實
一、徐明和前受僱於詹文龍開設之興寶有限公司，擔任至公司客
    戶處施工之業務，並未負責公司廠房內之材料存貨之保管，
    且經詹文龍同意其居住於該公司位在臺北縣林口鄉頂福村51
    之3 附五之公司廠房後方之二樓之附設員工宿舍，而詹文龍
    與配偶周澤英及小孩亦住於同樓層內之起居室內。
二、嗣於民國98年9 月8 日詹文龍因前施用毒品案件而入所執行
    觀察勒戒後，徐明和見周澤英對詹文龍堆放在公司廠房內之
    材料存貨情形不慎清楚，而詹文龍亦因入所執行而未在公司
    住處內，即基於趁該機會竊取材料持以變現為己有之竊盜犯
    意，意圖為自己不法之所有，遂於詹文龍出所之日之同年10
    月13日前之某時，明知原置放於公司廠房外空地之白鐵無縫
    管八支、放置於公司廠房一樓庫房鐵架上之凡而二十二個、
    逆止閥五個等物品（上開物品價值，共約新臺幣30萬元），
    前經周澤英向其明示不得取走變賣，仍趁隙竊取上開物品得
    手，再將該等物品持以變現得利，供己花用，且不再居住於
    公司員工宿舍內。
三、嗣於98年10月13日晚間詹文龍出所返家後，因已自周澤英聽
    聞上情，且徐明和亦未返回員工宿舍，遂於清點後發現上開
    物品確實已不見，經聯絡質問徐明和，惟徐明和仍未將上開
    物品交回且不再至公司上班，始確知上情。
四、案經詹文龍代表興寶公司訴由臺北縣政府警察局新莊分局報
    告臺灣板橋地方法院檢察署檢察官偵查起訴
    理  由
一、本案認定被告徐明和有罪之證據方法，計有：(1)被告就自己
    之犯罪事實於偵查及審理中之不利於己之陳述、(2)證人詹文
    龍、周澤英於偵查及審理中之證言。經查皆未發現有實施刑
    事訴訟程序之公務員因違背法定程序取得該等證據方法之情
    形，茲就各該供述及非供述證據係有證據能力之理由及確經
    合法調查之程序之理由，概述如下：
  (一)上開(2)所示之證人詹文龍、周澤英於偵訊中之證言，係於檢
    察官前為陳述並依法具結，依刑事訴訟法第158 條之3 、第
    159 條之1 規定係有證據能力，再經本院於審判中，傳喚該
    二人到庭由檢察官、被告行交互詰問程序，取得該二人之證
    言，是該二證人於本院審理中之證言，除有證據能力並經合
    法調查而可為裁判之依據外，該二人於偵訊中之證言，因已
    予被告補行使詰問權，並經合法調查，自均得作為裁判之依
    據（最高法院97年度台上字第4941號判決要旨參照）。
  (二)上開(1)所示被告就本案犯罪事實之不利於己之陳述，查無刑
    事訴訟法第156 條第1 項、第158 條之2 規定情形，且與本
    院依法調查所得事實相符，自得援引被告之不利於己之陳述
    為認定其有罪之證據。
二、被告徐明和固於偵訊及審理中均坦承其有於事實欄二所示之
    期間，將公司同欄所示之物品持以變賣，惟矢口否認其犯有
    竊盜犯行，辯稱係周澤英於詹文龍執行觀察勒戒期間，向其
    抱怨詹文龍入所執行，小孩念書又沒錢，而請其將同欄所示
    之物品持往變賣，其即將該等物品先後持往變賣，並分三次
    將變賣所得之款項共22,000元（依次為12,000元、5,000 元
    、5,000 元）交付周澤英，而其友人邱國文有目睹其交付該
    款項予周澤英之過程云云。經查：
  (一)上開犯罪事實，業據證人詹文龍、周澤英各於偵查、審理中
    證述明確，周澤英對被告上開辯詞更明確證稱以係被告於詹
    文龍執行觀察勒戒期間，向伊一直吵沒有發薪水沒有錢花，
    要求將公司之廢料持往變賣，伊才至廠房內將伊知悉之確實
    屬於廢料而可以變賣之放置於地上之物品指給被告，告知被
    告僅可變賣伊所指示之物品，惟被告竟將伊於詹文龍入所後
    由伊自廠房外搬至廠房內置於架上之白鐵取走賣掉，而其餘
    之凡而、逆止閥係存放於倉庫區○○○○○道亦遭被告取走
    ，係詹文龍出所返家後，由詹文龍清點後始才發現，且被告
    於詹文龍觀察勒戒期間，對伊有許多言語騷擾，伊很害怕，
    故均躲在房間內，伊並不知道被告在外為何事等語。依證人
    上開證言，已堪認定被告確有竊取該等物品之犯行。
  (二)被告雖傳喚證人邱國文到庭以證明其有交付金錢予周澤英，
    惟查，證人周澤英就被告於詹文龍觀察勒戒期間確有交付伊
    金錢，惟金額僅約五千元之情節，於偵查及審理中均有證述
    明確，更於審理中明確證稱以被告係分二次將該等金錢交付
    予伊，因當時伊害怕被告，故已不敢在二樓客廳，係被告敲
    伊房間門，在房間處交付該金錢等語，惟邱國文於審理中就
    渠目睹之被告交付金錢予周澤英情節，先證稱以渠曾到興寶
    有限公司廠房找被告二次，於第一次，渠有見到被告與老闆
    娘在廠房之屋子外面，被告有拿一萬元予老闆娘，渠當時距
    離該二人約五十公尺或法庭內牆壁至法庭外之牆壁云云，於
    客觀上除已與證人周澤英證述之情節不同外，經本院質問渠
    確能看清處該距離人手上所執之鈔票張數時，竟證稱該距離
    很近可看得清楚云云，惟經本院命渠由證人席辨識審判席由
    本院手執之Ａ４紙張張數，而該距離僅約渠所指之法庭內牆
    壁至法庭外牆壁之約三分之一之距離，證人已無法辨識紙張
    張數，而再經本院質問渠第二次至該公司有看見何人時，即
    稱該次未見到其他人云云，依證人邱國文上開證言內容，顯
    已難認邱國文之證言有何可信性存在，況以，縱認邱國文確
    有目賭被告交付金錢予周澤英，惟仍無法證明該交付金錢係
    出於何等事由，而本案爭點係在於被告是否有擅取周澤英指
    定範圍外之物品變賣，該事實既已經證人詹文龍、周澤英證
    述明確，自堪認定被告之犯行。
  (三)綜上事證，本案事證明確，被告犯行洵堪能認定，應予依法
    論科。
三、核被告徐明和所為，係犯刑法第320 條第1 項之竊盜罪。爰
    審酌被告徐明和既受雇於興寶有限公司，本應恪遵職守，竟
    趁雇主未能在公司監管之際，竊取公司內之財物，所為顯屬
    非是。另衡其智識程度、經濟狀況、犯案動機、被害財物之
    價值、及其犯後之態度等一切情狀，量處如主文所示之刑，
    並諭知易科罰金之折算標準，以示懲儆。
據上論斷，應依刑事訴訟法第299 條第1 項前段，刑法第320 條
第1 項、第41條第1 項前段，刑法施行法第1 條之1 第1 項、第
2 項前段，判決如主文。
本案經檢察官楊瀚濤到庭執行職務。
中    華    民    國    99    年    12    月    10    日
                  刑事第四庭  法  官  陳世旻
上列正本證明與原本無異。
如不服本判決，應於判決送達後10日內敘明上訴理由，向本院提
出上訴狀 (應附繕本) ，上訴於臺灣高等法院。其未敘述上訴理
由者，應於上訴期間屆滿後20日內向本院補提理由書「切勿逕送
上級法院」。
                              書記官  梁福建
中    華    民    國    99    年    12    月    14    日
附錄本案論罪科刑法條全文：
中華民國刑法
第   320   條（普通竊盜罪、竊佔罪）
意圖為自己或第三人不法之所有，而竊取他人之動產者，為竊盜
罪，處五年以下有期徒刑、拘役或五百元以下罰金。
意圖為自己或第三人不法之利益，而竊佔他人之不動產者，依前
項之規定處斷。
前二項之未遂犯罰之。
中華民國刑法施行法
第   1-1   條
中華民國九十四年一月七日刑法修正施行後，刑法分則編所定罰
金之貨幣單位為新臺幣。
九十四年一月七日刑法修正時，刑法分則編未修正之條文定有罰
金者，自九十四年一月七日刑法修正施行後，就其所定數額提高
為三十倍。但七十二年六月二十六日至九十四年一月七日新增或
修正之條文，就其所定數額提高為三倍。

司法院資訊處製作；財團法人民間司法改革基金會備份。
